【裁判字號】    99,交聲,1280
【裁判日期】    990517
【裁判案由】    聲明異議
【裁判全文】
臺灣高雄地方法院交通事件裁定        99年度交聲字第1280號
原處分機關  高雄市政府交通局
法定代理人  王國材
異  議  人  甲○○
即受處分人
上列異議人因違反道路交通管理處罰條例案件，對於高雄市政府
交通局民國99年4 月19日高市交裁字第裁32-B00000000號違反道
路交通管理事件裁決書，聲明異議，本院裁定如下：
    主      文
異議駁回。
    理      由
一、原處分意旨略以：異議人即受處分人甲○○於民國99年3 月
    10日19時19分許，駕駛車牌號碼4967-JL 號自用小客車，在
    高雄市○○路段，有在禁止臨時停車處所停車之違規，依道
    路交通管理處罰條例第56條第1 項第1 款，處罰鍰新台幣（
    下同）900 元等節。
二、異議意旨則以：異議人當日是到阮綜合醫院接送至該醫院接
    受血管疏通手術導致行動不便之母親莊黃仙霞，因當時周邊
    停車位已客滿，不得已才將車輛暫時停放在本件違規舉發地
    點，並非故意違規停車，依違反道路交通管理事件統一裁罰
    基準及處理細則第12條第1 項第10款規定，執認原處分不當
    云云，請求撤銷原處分。
三、按汽車駕駛人停車時，有下列情形之一者，處新臺幣600 元
    以上1200元以下罰鍰：(一)在禁止臨時停車處所停車，道路交
    通管理處罰條例第56條第1 項第1 款定有明文。
四、經查：異議人對於在前揭時、地，違規將車牌號碼4967-JL
    號自用小客車停放在禁止臨時停車處所停車之事實，並未爭
    執（本院卷第1 至2 頁），且有卷附高雄市政府交通局違反
    道路交通管理事件裁決書（本院卷第6 頁）在卷可稽，應堪
    認定。
五、異議人雖辯稱當時是欲前往阮綜合醫院接回到該醫院就診之
    身心障礙母親莊黃仙霞，並提出身心障礙證明、阮綜合醫院
    收據、特殊放射線檢查同意書、導管治療及心血管、週邊血
    管介入性治療同意書等為證，認伊當時縱有違規停車，依違
    反道路交通管理事件統一裁罰基準及處理細則第12條第1 項
    第10款規定，執行舉發人員應先勸導，不應直接開單舉發云
    云。惟查，違反道路交通管理事件統一裁罰基準及處理細則
    第12條第1 項第10款雖規定，行為人有駕駛汽車因緊急救護
    傷患或接送身心障礙者上、下車，致違反本條例規定者，而
    未嚴重危害交通安全、秩序，或發生交通事故，且情節輕微
    ，以不舉發為適當者，交通勤務警察或依法令執行交通稽查
    任務人員得對其施以勸導，免予舉發。然從卷附異議人所提
    出阮綜合醫院特殊放射線檢查同意書、導管治療及心血管週
    邊血管介入性治療同意書顯示（本院卷第10頁），異議人之
    母親莊黃仙霞女士當日前往該醫院接受相關檢查、治療時，
    尚有其孫女莊閔婷陪同就醫，並在上揭同意書簽署見證（本
    院卷第10頁），並非僅由異議人一人陪同前往就醫而已，是
    異議人有無非得違規停車之必要，即非無疑。又從卷附特殊
    放射線檢查同意書上顯示，異議人之母親莊黃仙霞女士前往
    該醫院接受相關檢查、治療之時間是在當日15時58分（本院
    卷第10頁），距離本件異議人遭舉發之時間（即當日19時19
    分），相隔3 個多小時，顯見異議人本件違規當時，其母親
    應已在該醫院內接受檢查、治療許久，衡情更無任何緊急狀
    況可言。是異議人辯稱伊是因周邊停車位已客滿，為接送行
    動不便之病患，才將車輛暫時違規停放云云，顯非可採。
六、綜上所述，異議人確有裁決書上所載在禁止臨時停車處所停
    車之違規情事，事證明確，堪以認定。揆諸前揭法律規定，
    異議人既有上開違規情事，原處分機關依道路交通管理處罰
    條例第56條第1 項第1 款，對異議人裁處罰鍰900 元，並無
    違誤。是異議人執上開情詞聲明異議，請求撤銷原處分，為
    無理由，應予駁回。
據上論斷，應依道路交通案件處理辦法第19條，裁定如主文。
中    華    民    國    99    年    5     月    17    日
                    交通法庭      法  官  曾仁勇
以上正本證明與原本無異。
如不服本裁定，應於收受送達後5 日內向本院提出抗告狀。
中    華    民    國    99    年    5     月    17    日
                                  書記官  王紀芸

司法院資訊處製作；財團法人民間司法改革基金會備份。
